臺灣基隆地方法院民事裁定
111年度聲字第13號
聲  請  人  森姆頌‧達鳳

相  對  人  陳秀英  
上列當事人間聲請停止執行事件，本院裁定如下：
    主  文
聲請人供擔保新臺幣壹拾肆萬元後，臺灣基隆地方法院民國一百
一十一年度司執字第九八二一號清償票款強制執行事件之強制執
行程序，於本院民國一百一十一年度補字第三四二號債務人異議
之訴事件判決確定、和解或撤回起訴前應予停止。
    理  由
一、按有回復原狀之聲請，或提起再審或異議之訴，或對於和解
    為繼續審判之請求，或提起宣告調解無效之訴、撤銷調解之
    訴，或對於許可強制執行之裁定提起抗告時，法院因必要情
    形，或依聲請定相當並確實之擔保，得為停止強制執行之裁
    定，強制執行法第18條第2項定有明文。
二、本件聲請人以其業就本院民國111年度司執字第9821號清償
    票款強制執行事件（下稱系爭執行事件）之執行程序，提起
    債務人異議之訴（即本院111年度補字第342號事件）為由，
    聲請本院裁定停止系爭執行事件之執行程序。本院調取暨審
    閱系爭執行事件之案卷後，認聲請人之本件聲請尚無不可，
    應予准許。
三、次按法院依強制執行法第18條第2項定擔保金額而准許停止
    強制執行之裁定者，該項擔保係預供債權人因停止執行所受
    損害之賠償，其數額應依標的物停止執行後，債權人未能即
    時受償或利用該標的物所受之損害額，或其因另供擔保強制
    執行所受之損害額定之，非以標的物之價值或其債權額為依
    據（最高法院86年度台抗字第442號裁定意旨參照）。本件
    相對人向本院民事執行處（下稱執行法院）聲請以系爭執行
    事件就聲請人之財產為強制執行，而相對人聲請強制執行之
    債權金額為「新臺幣（下同）800,000元」，今因聲請人聲
    請停止執行，相對人受償800,000元之時間必然延後，是相
    對人因停止執行所蒙受之損害，即應為「停止執行期間未能
    受償800,000元」之利息損失，兼之聲請人所提債務人異議
    之訴，其所得受之利益未逾1,500,000元，為不得上訴第三
    審之案件，本院乃審酌各級法院辦案期限實施要點之規定，
    民事通常程序第一審之審判期限為1年4月，第二審之審判期
    限為2年，加計裁判送達、上訴、分案等期間，推估本案訴
    訟自第一審至判決確定所需停止執行之期間為3年6月，因此
    相對人延遲3年6月受償800,000元，可能受有140,000元之利
    息損害（計算式：800,000元×5%×3.5年＝140,000元，元以下
    四捨五入），爰命聲請人以現金140,000元供擔保後，准予
    停止執行。
四、依強制執行法第18條第2項，裁定如主文。
中　　華　　民　　國　　111 　年　　5 　　月　　24　　日
                  民事庭法  官   王慧惠
以上正本係照原本作成。　　　　　　　　　   
如對本裁定抗告，應於本裁定送達後10日內，向本院提出抗告狀
，並繳納抗告費新臺幣1000元。
中　　華　　民　　國　　111 　年　　5 　　月　　24　　日
                        書記官   姚安儒